-paradigm: noun_pref_new_v
 -flex: y.<.>
  gloss: LK
  gramm: lk
  id: ylk
 -flex: më|y.<.>
  gloss: 2|LK
  gramm: 2,poss,lk
  id: me2,ylk
 -flex: u|y.<.>
  gloss: 1|LK
  gramm: 1,poss
  id: u1,ylk
 -flex: t.<.>
  gramm: 3,poss
  gloss: 3
  id: i3
 -flex: ..<.>
  gramm:
 paradigm: noun_plural

-paradigm: noun_pref_old_v
 -flex: y.<.>
  gloss: LK
  gramm: lk
  id: ylk
 -flex: a|y.<.>
  gloss: 2|LK
  gramm: 2,poss,lk
  id: a2,ylk
 -flex: u|y.<.>
  gloss: 1|LK
  gramm: 1,poss
  id: u1,ylk
 -flex: t.<.>
  gramm: 3,poss
  gloss: 3
  id: i3
 paradigm: noun_plural

-paradigm: noun_pref_new_c
 -flex: më.<.>
  gloss: 2
  gramm: 2,poss
  id: me2
 -flex: u.<.>
  gloss: 1
  gramm: 1,poss
  id: u1
 -flex: i.<.>
  gramm: 3,poss
  gloss: 3
  id: i3
 -flex: ..<.>
  gramm:
 paradigm: noun_plural

-paradigm: noun_pref_old_c
 -flex: a.<.>//o.<.>//ë.<.>
  gloss: 2
  gramm: 2,poss
  id: a2
 -flex: u.<.>
  gloss: 1
  gramm: 1,poss
  id: u1
 -flex: i.<.>
  gramm: 3,poss
  gloss: 3
  id: i3
 paradigm: noun_plural

-paradigm: noun_plural
 -flex: .<.>
  gramm:
 -flex: .tomo<.>//.ton<.>//.tom<.>
  gramm: pl
  gloss: PL
  id: tomopl
 -flex: .kontomo<.>//.konton<.>
  gramm: pl
  gloss: PL
  id: kontomopl
 -flex: .<.>
  gramm:
 paradigm: what_about_second_plural

-paradigm: what_about_second_plural
 -flex: .<.>
  gramm:
 -flex: .jne<.>
  gramm: pl
  gloss: PL
  id: jnepl
 paradigm: noun_clitic
 paradigm: noun_past

-paradigm: noun_past
 -flex: .jpë
  gloss: PST
  gramm: pst
  id: jpepst
 -flex: .
  gramm: 

-paradigm: noun_clitic
 -flex: .
  gramm:
 -flex: .pe
  id: peess
  gramm: ess
  gloss: ESS
  sep: =

-paradigm: mi_clitic
 -flex: .
  gramm:
 -flex: .pïnirë
  id: pinire-neg
  gramm: neg
  gloss: NEG
  sep: =

-paradigm: n_deriv
 -flex: .
  gramm:
 deriv-link: N-ke
 deriv-link: N-dim

-paradigm: n_priv
 -flex: .
  gramm:
 deriv-link: N-jra